【裁判字號】    91,訴,2866
【裁判日期】    920905
【裁判案由】    毒品危害防制條例
【裁判全文】
臺灣臺中地方法院刑事判決                        九十一年度訴字第二八六六號
    公  訴  人  臺灣台中地方法院檢察署檢察官
    被      告  甲○○
右列被告因毒品危害防制條例案件，經檢察官提起公訴（九十一年度毒偵字第二三九
０號），本院判決如左：
    主  文
甲○○連續施用第一級毒品，累犯，處有期徒刑拾月；扣案之毒品海洛因肆拾柒包（
含袋共重約貳拾點壹公克）沒收銷燬之，注射針筒壹支沒收。又施用第二級毒品，累
犯，處有期徒肆月，扣案之毒品安非他命壹包（含袋重約零點參公克）沒收銷燬之。
應執行有期徒刑壹年，扣案之毒品海洛因肆拾柒包（含袋共重約貳拾點壹公克）、安
非他命壹包（含袋重約零點參公克），均沒收銷燬之；注射針筒壹支沒收。
    事  實
一、甲○○前曾於民國八十六年間因違反肅清煙毒條例、麻醉藥品管理條例等罪，經
    本院分別判處有期徒刑三年二月、四月，並定應執行刑為有期徒刑三年四月，確
    定後於九十年五月十日執行完畢。後於九十年間又因違反毒品危害防制條例之施
    用毒品案件，經送觀察、勒戒後，認無繼續施用毒品之傾向，為臺灣台中地方法
    院檢察署檢察官於九十年六月十二日以九十年度毒偵字第二七六一號不起訴處分
    確定。然甲○○經上述不起訴處分後之五年內，竟再基於概括之犯意，自九十一
    年七月下旬起至同年八月十一日止，在台中市○○區○○街二十二巷十二號十一
    樓之五十五，連續多次將第一級毒品海洛因少許置入注射針筒內，於摻水後，以
    注射之方式施用；並另行起意，於九十一年八月十日，同在上址，將第二級毒品
    安非他命少許置於吸食器中，再於吸食器之下方加熱，待安非他命霧化成氣體後
    ，以口、鼻吸入之方式施用一次。嗣甲○○為警於九十一年八月十一日十六時三
    十分許，在台中市○○區○○街二十二巷口查獲，從其皮包中扣得第一級毒品海
    洛因四十七包（含袋共重約二０‧一公克）、第二級毒品安非他命一包（含袋重
    約０‧三公克）及其所有供施用海洛因所用之注射針筒一支，並採集其尿液送檢
    驗呈嗎啡及甲基安非他命陽性反應；後經依本院九十一年度毒聲字第二二一八號
    裁定送觀察、勒戒後，認有繼續施用毒品之傾向。
二、案經台中巿警察局第六分局報請臺灣台中地方法院檢察署檢察官偵查起訴。
    理  由
一、被告甲○○經本院訊問後，對於前揭犯行認罪，自白確有於各該時、地，連續以
    注射之方式施用第一級毒品海洛因，及另利用吸食器加熱之方法施用第二級毒品
    安非他命一次。經查：
    (一)被告為警所採得之尿液經送檢驗之結果，確呈嗎啡及甲基安非他命陽性反應，
      此有台中巿衛生局煙毒尿液檢驗成績書影本一紙在卷可憑；又警方於九十一年
      八月十一日十六時三十分許，在台中市○○區○○街二十二巷口，經被告同意
      執行搜索後，從其皮包中扣得第一級毒品海洛因四十七包（含袋共重約二０‧
      一公克）、第二級毒品安非他命一包（含袋重約０‧三公克）及注射針筒一支
      等過程，有附卷之台中巿警察局第六分局搜索扣押筆錄、扣押物品目錄表影本
      各一件及上述扣押物可證，被告並供述注射針筒一支為其所有供施用海洛因所
      用之物；依上述事證觀諸被告前開自白，此等自白應與事實相符，亦可採為證
      據；再綜合以上所有證據方法加以判斷，則被告連續施用第一級毒品海洛因，
      另施用第二級毒品安非他命等行為，已甚明確。
    (二)又被告曾於九十年間因違反毒品危害防制條例之施用毒品案件，經送觀察、勒
      戒後，認無繼續施用毒品之傾向，為臺灣台中地方法院檢察署檢察官於九十年
      六月十二日以九十年度毒偵字第二七六一號不起訴處分確定乙節；亦有臺灣台
      中地方法院檢察署刑案資料查註紀錄表、臺灣高等法院被告全國前案紀錄表各
      一件附卷可稽，並經被告肯認無誤。
    (三)因被告前開施用毒品之行為，本院以九十一年度毒聲字第二二一八號裁定將之
      送觀察、勒戒後，經評定認有繼續施用毒品傾向等事實；則有本院上開裁定、
      臺灣台中看守所九十一年八月二十六日中所正總字第０九一０００二五六一號
      函所檢送之「有無繼續施用毒品傾向證明書」一紙附卷足資證明。
    (四)綜合前述，被告於九十年間因施用毒品案件經不起訴處分後，五年內再有施用
      毒品之行為，送觀察、勒戒後，認有繼續施用毒品之傾向；故前開連續施用第
      一級毒品，另施用第二級毒品等犯行，足可認定。
二、核被告甲○○所為，係犯毒品危害防制條例第十條第一項之施用第一級毒品罪，
    及同法條第二項之施用第二級毒品罪。其施用毒品海洛因、安非他命前後持有之
    低度行為，應為施用之高度行為所吸收，不另論罪。被告先後多次施用第一級毒
    品海洛因之犯行，時間緊接，所犯構成要件相同，顯係基於概括之犯意反覆為之
    ，為連續犯，應以一罪論，並加重其刑。另被告前曾於八十六年間因違反肅清煙
    毒條例、麻醉藥品管理條例等罪，經本院分別判處有期徒刑三年二月、四月，並
    定應執行刑為有期徒刑三年四月，確定後於九十年五月十日執行完畢等過程，有
    臺灣台中地方法院檢察署刑案資料查註紀錄表、臺灣高等法院被告全國前案紀錄
    表各一份在卷可按，其於前案受有期徒刑之執行完畢後，五年內再犯本件有期徒
    刑以上之罪，構成累犯，應依刑法第四十七條，就所犯施用第一級毒品罪遞加重
    其刑，施用第二級毒品罪部分，亦加重其刑。又所犯二罪間，犯意各別，行為互
    殊，應分論併罰。爰審酌被告長期施用毒品對於本身及家庭均造成相當之危害，
    及其犯罪之動機、目的、手段、方法、犯後態度等一切情狀，就其所犯二罪各量
    處如主文所示之刑，並定其應執行之刑。扣案第一級毒品海洛因四十七包（含袋
    共重約二０‧一公克）、第二級毒品安非他命一包（含袋重約０‧三公克），應
    依毒品危害防制條例第十八條第一項前段，均沒收銷燬之；另注射針筒一支，乃
    被告所有供其施用海洛因之物，業於警訊時陳明在卷，爰依刑法第三十八條第一
    項第二款併予宣告沒收。
據上論斷，應依刑事訴訟法第二百九十九條第一項前段，毒品危害防制條例第十條第
一項、第二項、第二十條第三項前段、第十八條第一項前段，刑法第十一條前段、第
五十六條、第四十七條、第三十八條第一項第二款、第五十一條第五款、第九款，判
決如主文。
中      華      民      國      九十二      年      九      月  五    日
                                        法  官  莊  深  淵
右正本證明與原本無異。
如不服本判決，應於送達後十日內向本院提出上訴狀（須附繕本），上訴於台灣高等
法院台中分院。
                                        書記官
中      華      民      國      九十二      年      九      月    五    日
附錄論罪科刑法條
毒品危害防制條例第十條：
施用第一級毒品者，處六月以上五年以下有期徒刑。
施用第二級毒品者，處三年以下有期徒刑。


司法院資訊處製作；財團法人民間司法改革基金會備份。
